【裁判字號】    95,交聲,578
【裁判日期】    950731
【裁判案由】    違反道路交通管理處罰條例聲明異議
【裁判全文】
臺灣臺北地方法院交通事件裁定         95年度交聲字第578號
原處分機關  交通部公路總局臺北區監理所
異  議  人
即受處分人  甲○○
                    旅行證號：.
上列受處分人因違反道路交通管理處罰條例案件，對於交通部公
路總局臺北區監理所民國95年6月1日所為之處分（原處分：北監
自裁字第裁40-CG0000000號），聲明異議，本院裁定如下：
    主  文
異議駁回。
    理  由
一、按道路交通管理處罰條例第53條，於民國94年12月10日修正
    ，總統於同年月28日公布，行政院定自95年7月1日施行之，
    而修正前該條規定：「汽車駕駛人，行經有燈光號誌管制之
    交岔路口闖紅燈者，處新臺幣1,800元以上5,400元以下罰鍰
    」；修正後僅增加道路交通管理處罰條例第53條第2 項規定
    ：「前項紅燈右轉行為者，處新臺幣600以上1,800元以下罰
    鍰」。次按汽車駕駛人，違反同條例第53條者，除依原條款
    處罰鍰外，並記違規點數三點，同條例第63條第1項第3款亦
    有明文。又違反道路交通管理事件行為人，未依規定自動繳
    納罰鍰，或未依規定到案聽候裁決，處罰機關應於二個月內
    依違反道路交通管理事件統一裁罰基準及處理細則第44條第
    1 項暨違反道路交通管理事件統一裁罰基準表之規定，逕行
    裁決之。
二、原處分意旨略以：本件異議人即受處分人甲○○所有之車號
    8267-KM 號自小客車於民國94年10月15日17時18分許，在臺
    北縣萬里鄉萬里加投81號前（往基隆），經警逕行舉發有行
    經有燈光號誌管制之交岔路口闖紅燈之違規，且逾應到案期
    限30日以上，依修正前道路交通管理處罰條例第53條（裁決
    書贅載第1 項）、第63條第1項第3款規定，處罰鍰5千4百元
    ，並記違規點數3點。
三、受處分人異議意旨略以：伊於95年5 月15日前，完全不知有
    本件舉發違規情事，並非惡意不繳交罰鍰或拖延，所以無法
    接受加倍罰鍰，且當今資訊如此發達，可同時以電話或簡訊
    通知，主管機關應作適當改進。為此聲明異議，請求撤銷原
    裁決處分云云。
四、經查：
  (一)受處分人並不否認其所有之8267-KM 號自小客車，有於前揭
    時地闖紅燈，復有臺北縣政府警察局95年7 月14日北縣警交
    字第0950097205號函所檢附之採證相片2張附卷足憑，從此2
    張照片中可看出94年10月15日，紅燈亮起3.2秒時，8267-KM
    號自小客車越過停止線，紅燈亮起4.0 秒時，該車以時速42
    公里之速度，直行通過交岔路口，是該車於前揭時地闖紅燈
    之行為，洵堪認定。
  (二)按違反道路交通管理事件統一裁罰基準及處理細則第5 條規
    定：「處理違反道路交通管理事件，有關文書送達之程序，
    依行政程序法之規定。」。次按「送達，不能依前二條規定
    為之者，得將文書寄存送達地之地方自治或警察機關，並作
    送達通知書兩份，一份黏貼於應受送達人住居所、事務所、
    營業所或其就業處所門首，另一份交由鄰居轉交或置於該送
    達處所信箱或其他適當位置，以為送達。前項情形，由郵政
    機關為送達者，得將文書寄存於送達地之郵政機關。寄存機
    關自收受寄存文書之日起，應保存三個月。」，行政程序法
    第74條定有明文。查受處分人是大陸地區人民，因結婚在92
    年8 月18日來臺依親後，居住於配偶之戶籍地址臺北縣深坑
    鄉○○街121號3樓，在94、95年間，於94年7 月27日出境、
    同年8月10日入境，95年4月14日出境、同年月27日入境之情
    ，有內政部警政署入出境管理局95年7月3日境信品字第0951
    0919600 號函所檢附之入出國日期證明書、大陸地區人民在
    臺灣地區居留申請書、中華民國臺灣地區旅行證申請書、中
    華民國臺灣地區入出許可證申請書等在卷可考；又受處分人
    之配偶94年間登記之戶籍地址在臺北縣深坑鄉○○街121號3
    樓，至95年2月3日才遷移戶籍至臺北縣深坑鄉○○村○○路
    ○段20號3樓乙節，亦有前開申請書、戶籍謄本2 份及汽車車
    籍查詢資料1 份附卷可佐。次查，舉發機關於94年11月10日
    依受處分人當時之戶籍地址臺北縣深坑鄉○○街121號3樓，
    以掛號郵寄本件舉發通知單，惟因招領逾期遭郵局退回，乃
    依前揭行政程序法第74條等相關規定，於94年12月26日辦理
    寄存送達於車籍地址（即戶籍地址），目前仍存放於該管轄
    之深坑郵局中，此亦有臺北縣政府警察局95年7月7日北縣警
    交字第0950091387號函及其檢附之二次投郵之大宗掛號單與
    送達證書影本在卷可證。是據上所陳，舉發機關已依法送達
    舉發通知單給受處分人，即已生法律上送達之效力，至於受
    處分人或因未居住在當時之戶籍地址等原因，而未實際收領
    送達之文書，均不影響本件舉發通知單已合法送達之效力，
    況舉發機關並不知受處分人之實際所在地及電話號碼等其他
    個人資料，尚難要求舉發機關以電話、簡訊等方式通知受處
    分人。
五、綜上所述，本件受處分人所有自小客車確有行經有燈光號誌
    管制交岔路口闖紅燈之違規行為，且舉發通知單業於受處分
    人行為後三個月內合法送達受處分人，受處分人逾應到期限
    30日以上，原處分機關因而依修正前道路交通管理處罰條例
    第53條（裁決書贅載第1 項）、第63第1項第3款及違反道路
    交通管理事件統一裁罰標準表規定，裁處受處分人罰鍰5千4
    百元，並記違規點數3 點，經核無不合，受處分人之聲明異
    議，為無理由，應予駁回。
六、據上論斷，應依道路交通案件處理辦法第19條，裁定如主文
    。
中    華    民    國    95    年    7     月    31    日
                  交通法庭    法  官  賴秀蘭
以上正本證明與原本無異。
如不服本裁定應於送達後5日內向本院提出抗告狀。
                              書記官  陳惠娟
中    華    民    國    95    年    8     月    7     日


司法院資訊處製作；財團法人民間司法改革基金會備份。
